臺灣新竹地方法院民事裁定  
111年度司字第29號
聲  請  人  徐瑞美  
上列聲請人為相對人昱昌電子有限公司聲請選派清算人事件，本
院裁定如下：
    主  文
聲請駁回。
聲請程序費用新臺幣壹仟元由聲請人負擔。 
    理  由
一、按解散之公司，除因合併、破產而解散者外，應行清算，公
    司法第24條定有明文。又無限公司之清算，除公司法或章程
    另有規定或經股東決議，另選清算人者外，以全體股東為清
    算人。由股東全體清算時，股東中有死亡者，清算事務由其
    繼承人行之；繼承人有數人時，應由繼承人互推一人行之。
    如不能依公司法第79條規定定其清算人時，法院得因利害關
    係人之聲請，選派清算人。公司法第79條、第80條、第81條
    分別定有明文。上開規定於有限公司之清算程序準用之，則
    為同法第113條所明定。準此，依公司法、公司章程規定，
    無可擔任清算人之人，或股東未決議選任清算人時，法院始
    得因利害關係人之聲請而選派清算人。至於由股東全體清算
    時，股東中有死亡者，而有繼承人行清算事務者，即非屬不
    能定清算人之情形，於此情形，利害關係人不得依公司法第
    113條準用第81條規定聲請法院選派清算人。
二、聲請意旨略以：相對人於民國111年4月1日經經濟部經授字
    第11133200040號函解散，依法應行清算程序，然第三人鄭
    源興為相對人之唯一董事暨股東，鄭源興於111年6月26日死
    亡，是否有繼承人、繼承人是否拋棄繼承，均不得而知。聲
    請人為相對人解散前所聘僱之員工，相對人尚積欠聲請人薪
    資、資遣費共新臺幣(下同)175,452元未付，前於111年5月6
    日經新竹縣政府勞資爭議調解不成立。聲請人曾向勞動部勞
    工保險局申請墊償，因未檢附法院債權證明文件而未果，遂
    向本院聲請核發支付命令確定(111年度司促字第3734號），
    然勞動部勞工保險局仍認程序上應向本院聲請選派相對人清
    算人、指定適當人選後，再聲請支付命令，始符法定要件。
    聲請人為保障前開債權，爰依利害關係人身分，聲請選派相
    對人之清算人。
三、經查，聲請人主張相對人於111年4月1日經經濟部經授字第1
    1133200040號函解散登記，相對人依法應進行清算程序，而
    相對人之公司章程對於選任清算人無特別規定等情，有相對
    人公司111年4月1日變更登記表、經濟部函、相對人公司章
    程存卷可稽。其次，相對人之資本總額為100萬元，出資股
    東僅1名，即解散前之董事鄭源興，而鄭源興於111年3月31
    日填具股東同意書表明同意相對人解散並選任其為清算人，
    亦有相對人公司章程、股東同意書、105年5月12日變更登記
    表附卷足按。揆之前開規定，堪認鄭源興自111年4月1日起
    為相對人之清算人，負責處理相對人之清算事宜。再者，鄭
    源興雖於111年6月25日死亡，然其繼承人宋水鳳、鄭正義、
    鄭瑞成及鄭婉如未拋棄繼承，其等已簽立遺產分割協議書，
    協議由鄭正義繼承鄭源興就相對人之100萬元出資額，而鄭
    正義業於111年9月6日檢附相關文件，具狀向本院聲報清算
    人就任，經本院以111年度司司字第164號准予備查在案，有
    本院民事書記官辦案進行簿可參，並經調閱該案卷宗核閱無
    訛。依前開說明，即應由鄭正義續行相對人之清算事務。基
    上，本件並無不能依公司法第113條準用第79條、第80條規
    定定清算人之情事，自無依同法第81條規定聲請選派清算人
    之必要，本件聲請為無理由，應予駁回。
四、依非訟事件法第21條第2項、第24條第1項，民事訴訟法第78
    條、第95條裁定如主文。　　
中　　華　　民　　國　　111 　年　　11　　月　　9 　　日
                  民事第一庭    法　官　李珮瑜
以上正本係照原本作成。
本裁定不得聲明不服。
中　　華　　民　　國　　111 　年　　11　　月　　9 　　日
                                書記官 鄧雪怡